---
title: "Caso 1. Regresion Lineal Simple Peso Estatura Datos FIFA"
author: Jesús Miguel Acosta Gurrola
date: 03/03/2022
output: html_document
  html_document:
    code_folding: hide
    toc: true
    toc_float: true
    toc_depth: 6
    number_sections: yes
---

## Objetivo

Realizar predicciones de peso de jugadores de futbol con los datos de FIFA de acuerdo a la variable estatura

## Descripción

-   Cargar libreias

-   Cargar datos

-   Seleccionar variables de estudio estatura y peso

-   Crear datos de entrenamiento y datos de validacion

-   Construir el modelo de regresion lineal simple

-   Evaluar el modelo

-   Realizar predicciones con datos nuevos

## Cargar librerías

```{r message=FALSE, warning=FALSE}
library(readr)
library(dplyr)
library(ggplot2)
library(knitr)
```

### Cargar datos

```{r}
datos <- read.csv("https://raw.githubusercontent.com/rpizarrog/Analisis-Inteligente-de-datos/main/datos/datos.FIFA.limpios.csv", encoding = "UFT-8" )

```

### Explorar datos

```{r}
summary(datos$Estatura)
summary(datos$PesoKgs)
print('Peso')
```

Se detectaron 48 registros con valores 'NA' por lo que se quitan del conjunto de datos ya que se representan solo el .26% o sea menos del 1%.

```{r}
datos.limpios <- subset(datos, !is.na(Estatura))
```
